臺灣高雄地方法院民事裁定
111年度鳳簡聲字第4號
聲  請  人  孟毅    


相  對  人  謝智英  
上列當事人間聲請停止強制執行事件，本院裁定如下：
    主  文
聲請駁回。
    理  由
一、聲請意旨略以：兩造於民國110年8月17日在高雄市鳳山區調
    解委員會簽署110年度民調字第1392號調解書，其內容略以
    ：孟毅(即本件聲請人)持有謝智英(即本件相對人)簽發之面
    額新臺幣(下同)25萬元之本票(票號：CH296141號，下稱系
    爭本票)，向臺灣新北地方法院聲請本票裁定(案號：110年
    度司票字第5626號)乙事，為協調還款方式，為此事件經本
    會調解，雙方同意和解，成立內容如后：㈠兩造同意謝智英
    應償還17萬元予孟毅。其中10萬元於調解成立當場以同額現
    金交付予孟毅點收無訛，不另立據。餘款7萬共分10期返還
    給付，付款期間為110年9月25日起至111年6月25日前，付款
    日期為每月25日前，每期償還金額均為7,000元。以上分期
    給付，均以匯款方式匯入孟毅指定帳戶內，且如有一期不履
    行，視同全部到期。孟毅並願拋棄其餘債權之民事請求權。
    ㈡兩造同意孟毅應於收訖17萬元後，返還系爭本票予謝智英
    。如於收訖後10日內未返還，則孟毅應於111年7月10日前賠
    付謝智英17萬元，付款方式為親交現金予謝智英等語(下稱
    系爭調解書)。而相對人依系爭調解書第1項約定已分期給付
    17萬元完畢，聲請人於111年7月22日將系爭本票以郵寄掛號
    方式寄送予相對人收受，已履行系爭調解書第2項約定。詎
    相對人以聲請人未遵期返還系爭本票為由，違反系爭調解書
    第2項約定，於111年7月18日持系爭調解書為執行名義，向
    本院聲請強制執行聲請人之財產，經本院以111年度司執字
    第74141號清償票款強制執行事件（下稱系爭執行事件）受
    理在案，聲請人於111年9月8日具狀向本院提起債務人異議
    之訴（本院111年度鳳補字第572號，下稱本案訴訟），聲請
    人名下之財產如遭拍賣，勢難回復原狀。為此，依強制執行
    法第18條第2項規定，請准許聲請人供擔保後裁定本案訴訟
    判決確定前，停止系爭執行事件之執行程序等語。
二、按執行名義成立後，如有消滅或妨礙債權人請求之事由發生
    ，債務人得於強制執行程序終結前，向執行法院對債權人提
    起異議之訴，如以裁判為執行名義時，其為異議原因之事實
    發生在前訴訟言詞辯論終結後者，亦得主張之；執行名義無
    確定判決同一之效力者，於執行名義成立前，如有債權不成
    立或消滅或妨礙債權人請求之事由發生，債務人亦得於強制
    執行程序終結前提起異議之訴，強制執行法第14條第1項、
    第2項定有明文。次按強制執行程序開始後，除法律另有規
    定外，不停止執行；有回復原狀之聲請，或提起再審或異議
    之訴，或對於和解為繼續審判之請求，或提起宣告調解無效
    之訴、撤銷調解之訴，或對於許可強制執行之裁定提起抗告
    時，法院因必要情形或依聲請定相當並確實之擔保，得為停
    止強制執行之裁定，強制執行法第18條第1項、第2項定有明
    文。又強制執行法第18條第1項規定強制執行程序開始後，
    除法律另有規定外，不停止執行，明示以不停止執行為原則
    ，同條第2項所以例外規定得停止執行，係因回復原狀等訴
    訟如果勝訴確定，據以強制執行之執行名義將失其效力，為
    避免債務人發生難以回復之損害，故於受訴法院認有必要時
    ，得裁定停止執行，如果受訴法院認無必要，僅因債務人聲
    明願供擔保，亦須裁定停止執行，無異許可債務人僅憑一己
    之意思，即可達到停止執行之目的，不僅與該條所定原則上
    不停止執行之立法意旨有違，且無法防止債務人濫行訴訟以
    拖延執行，故應認為縱債務人聲明願供擔保，仍須受訴法院
    認有必要者，始得裁定停止執行；而有無停止執行必要，更
    應審究提起回復原狀或異議之訴等訴訟之債務人或第三人之
    權利是否可能因繼續執行而受損害以為斷，倘債務人或第三
    人所提訴訟為不合法、當事人不適格、顯無理由，或繼續執
    行仍無害債權人或第三人之權利者，均難認有停止執行之必
    要（最高法院98年度第3次民事庭會議決議、103年度台抗字
    第199號、101年度台抗字第787號裁定意旨參照）。
三、經查，本件相對人以系爭調解書為執行名義，向本院聲請對
    聲請人之財產在17萬元之範圍內為強制執行，本院民事執行
    處囑託高雄市政府地政局鳳山地政事務所就聲請人名下之高
    雄市○○區○○○段00000○000000○000000地號土地及同段6088、
    6116建號建物辦理查封登記，且系爭執行程序尚未終結等情
    ，業經本院調閱系爭執行事件卷宗查核無誤。又聲請人主張
    系爭調解書第2項約定之真意係為避免相對人受到系爭本票
    重複追索風險，且系爭本票已返還相對人為由，依強制執行
    法第14條第2項規定請求撤銷系爭執行事件程序，於111年9
    月8日提起本案訴訟，復經本院調閱本案訴訟卷宗屬實。按
    調解經法院核定後，當事人就該事件不得再行起訴、告訴或
    自訴；經法院核定之民事調解，與民事確定判決有同一之效
    力；經法院核定之刑事調解，以給付金錢或其他代替物或有
    價證券之一定數量為標的者，其調解書得為執行名義，鄉鎮
    市調解條例第27條第1項、第2項分別定有明文。準此，聲請
    人於本案訴訟起訴狀記載係依強制執行法第14條第2項規定
    提起債務人異議之訴等語(本院卷第13頁)，是相對人持經本
    院核定之系爭調解書為執行名義，此與民事確定判決有同一
    之效力，非屬執行名義無確定判決同一之效力者，且縱依聲
    請人主張系爭本票已返還相對人，亦非執行名義成立「前」
    之事由，自無強制執行法第14條第2項規定之適用。從而，
    聲請人雖提起本案訴訟，惟其起訴之事實及理由，顯與強制
    執行法第14條第2項所規定提起債務人異議之訴之要件不合
    ，揆諸前揭說明，難認有何停止強制執行之必要，聲請人聲
    請停止系爭執行事件之強制執行程序，為無理由，應予駁回
    。　
中　　華　　民　　國　　111 　年　　9 　　月　　19　　日
          　　　　鳳山簡易庭  法　官  藍雅筠
以上正本係照原本作成。　　　　　　　　　
如對本裁定抗告須於裁定送達後10日內向本院提出抗告狀，並繳
納裁判費新台幣1,000元。
中　　華　　民　　國　　111 　年　　9 　　月　　19　　日
                              書記官  蔡毓琦